【裁判字號】    96,交聲,1895
【裁判日期】    970104
【裁判案由】    交管條例聲異
【裁判全文】
臺灣板橋地方法院交通事件裁定        96年度交聲字第1895號
原處分機關  交通部公路總局臺北區監理所板橋監理站
異  議  人
即受處分人  甲○○
上列異議人因違反道路交通管理處罰條例案件，對於交通部公路
總局臺北區監理所板橋監理站於中華民國96年11月22日所為之處
分（原處分案號：板監裁字第裁41-C00000000號）聲明異議，本
院裁定如下：
    主  文
異議駁回。
    理  由
一、原處分意旨略以：異議人即受處分人甲○○於民國96年6 月
    18日23時2 分許，騎乘車號FSB-741 號重型機車，行經臺北
    縣中和市○○路與安邦街之交岔路口時，有「駕車行經有燈
    光號誌管制之交岔路口闖紅燈」之違規行為，經警員當場攔
    停，並填製臺北縣政府警察局北縣警交字第C00000000 號違
    反道路交通管理事件通知單（下稱舉發通知單）舉發，並經
    原處分機關於96年11月22日以板監裁字第裁41-C00000000號
    違反道路交通管理事件裁決書，依道路交通管理處罰條例第
    53條第1 項之規定，裁處罰鍰新臺幣（下同）1,800 元，並
    依同條例第63條第1 項第3 款之規定，記違規點數3 點。
二、異議意旨略以：伊就違規受罰一向心服，但本件96年6 月18
    日部分，伊並未違規，為此聲明異議，請求撤銷原處分云云
    。
三、按道路交通管理處罰條例所稱之汽車，包括機器腳踏車；汽
    車駕駛人，行經有燈光號誌管制之交岔路口闖紅燈者，處新
    臺幣1,800 元以上5,400 元以下罰鍰；又汽車駕駛人駕駛汽
    車違反道路交通管理處罰條例第53條規定者，除應依該條所
    規定之罰鍰處罰外，並記違規點數3 點，道路交通管理處罰
    條例第3 條第8 款、第53條第1 項、第63條第1 項第3 款分
    別定有明文。
四、經查：臺北縣中和市○○路與安邦街之交叉路口設置有燈光
    號誌管制一節，為異議人所不爭執，並經證人即本件舉發警
    員浦真維於本院訊問時證述明確，堪信屬實。再異議人於前
    揭時地，騎乘機車違規闖紅燈之情，亦據證人浦真維於本院
    訊問時證稱：本件違規地點是在連城路、安邦路口，我是站
    在紅綠燈右前方的牆壁旁，當時是紅燈，我目視紅燈的時候
    ，本來所有的車輛都停住，只有異議人的車輛闖紅燈，所以
    才被我攔停開罰，當時異議人有向我爭執，而且態度不太好
    ，我向他要證件之後，寫單告發，並且告知他不要再闖紅燈
    ，他就對我說莫名其妙，拒絕簽名也沒有拿罰單就騎車走了
    ，異議人確實有闖紅燈，且態度不佳等語明確（見本院96年
    12月27日訊問筆錄第3 頁），參以證人浦真維係於執行勤務
    當中，偶然發現本件違規事實，衡情應無設詞攀誣，或虛構
    違規事實以陷害異議人之可能。況警員執行公務時，本身即
    受有行政懲處責任之監督，且其到庭具結作證，更係以刑事
    責任擔保其證言之真實性，故證人前開證述內容，以及其所
    紀錄舉發之本件違規事實，應無不可採信之處。是異議人辯
    稱：本件並未違規云云，無非事後卸責之詞，不足採信。
五、綜上所述，本件異議人確有於前揭時、地，有「駕車行經有
    燈光號誌管制之交岔路口闖紅燈」之違規行為，事證明確。
    從而，原處分機關依道路交通管理處罰條例第53條第1 項之
    規定裁處罰鍰1,800 元，並依同條例第63條第1 項第3 款之
    規定，記違規點數3 點，其認事用法均無違誤，裁罰亦無不
    當，本件異議為無理由，應予駁回。
據上論斷，應依道路交通管理處罰條例第87條第2 項，道路交通
案件處理辦法第19條，裁定如主文。
中    華    民    國    97    年    1     月    4     日
                  交通法庭    法  官  鄧雅心
以上正本證明與原本無異。
如不服本裁定，應於送達後5 日內，向本院提出抗告狀。
                              書記官  黃頌棻
中    華    民    國    97    年    1     月    4     日


司法院資訊處製作；財團法人民間司法改革基金會備份。
